【裁判字號】    99,交聲,2754
【裁判日期】    990910
【裁判案由】    交管條例聲異
【裁判全文】
臺灣板橋地方法院交通事件裁定        99年度交聲字第2754號
原處分機關  交通部公路總局臺北區監理所
異  議  人  甲○○
即受處分人
上列異議人即受處分人因違反道路交通管理處罰條例事件，對於
交通部公路總局臺北區監理所民國99年8 月9 日所為之處分（原
處分案號：北監營裁字第裁40-A01XBT639號），聲明異議，本院
裁定如下：
    主  文
異議駁回。
    理  由
一、原處分意旨略以：異議人即受處分人甲○○於民國99年7 月
    18日17時15分許，駕駛車牌號碼135-YE號營業一般小客車，
    行經臺北市○○路○ 段時，經臺北市政府警察局大同分局交
    通分隊警員攔檢，發現異議人之駕駛執照已遭吊扣，有「駕
    駛執照吊扣期間駕車」之違規行為，當場填製臺北市政府警
    察局北市警交大字第A01XBT639 號舉發違反道路交通管理事
    件通知單（下稱舉發通知單）舉發，再經原處分機關於99年
    8 月9 日以北監營裁字第裁40-A01XBT639號違反道路交通管
    理事件裁決書，依道路交通管理處罰條例第21條第1 項第5
    款，裁處罰鍰新臺幣（下同）9,000 元，並依同條例第21條
    第4 項後段、第67條第3 項（原處分漏載第21條第4 項後段
    、第67條第3 項）之規定，吊銷其駕駛執照，一年內不得考
    領。
二、異議意旨係以：本人為空軍少校退役，無終身俸，又無一技
    之長，年齡已56歲，因年少不慎理財，外債高築，全靠開計
    程車養家餬口；本人已離婚，有兩位兒子，大的今年剛服完
    兵役回來，沒工作，小的今年考取清大電機研究所，房租、
    生活費必須靠本人賺錢打理，若被吊銷駕照，一家大小生計
    將陷入絕境；本人有里長清寒證明，懇請法外施恩，准予改
    判勞役或做社工服務，為此聲明異議等語。
三、按汽車駕駛人，有駕駛執照吊扣期間駕駛小型車或機器腳踏
    車之情形者，處6,000 元以上12,000元以下罰鍰，並吊銷其
    駕駛執照。又汽車駕駛人，曾依本條例其他各條規定吊銷駕
    駛執照者，一年內不得考領駕駛執照，道路交通管理處罰條
    例第21條第1 項第5 款、第4 項後段、第67條第3 項分別定
    有明文。
四、經查：
  (一)異議人甲○○為領有職業小客車駕駛執照之人，前因違反道
    路交通管理處罰條例案件，遭駕照違規記點，經裁決吊扣其
    職業小客車駕駛執照1 個月，吊扣期間為99年6 月30日至99
    年7 月29日，而異議人明知其駕駛執照遭吊扣，仍於99年7
    月18日（即上開駕駛執照吊扣期間中），駕駛車牌號碼135-
    YE號營業小客車，行經臺北市○○路○ 段，有「駕駛執照吊
    扣期間駕車」之違規事實等情，為異議人所不爭執，並有汽
    車駕照基本資料1 紙在卷可稽，此部分事實，應堪認定。
  (二)而異議人於前揭時、地，確有在駕駛執照吊扣期間駕駛營業
    小客車之違規行為，業經認定如上述，自應依法處罰，至其
    所稱如駕照遭吊銷，一家生計將陷入絕境云云，雖殊值同情
    ，惟仍無法遽以為免罰之事由。至於異議人請求改判處罰內
    容為勞役或社工服務部分，則因道路交通管理處罰條例並無
    類似刑法易服勞役或社會勞動之相關規定，依法尚難准許，
    附此敘明。
五、綜上所述，異議人確有於前述時、地，駕駛營業小客車，而
    有「駕駛執照吊扣期間駕車」之違規行為，事證明確。從而
    ，原處分機關依道路交通管理處罰條例第21條第1 項第5 款
    ，裁處罰鍰9,000 元，並依同條例第21條第4 項後段、第67
    條第3 項之規定，吊銷其駕駛執照，一年內不得考領，其認
    事用法均無違誤，裁罰亦無不當，本件異議為無理由，應予
    駁回。
據上論斷，應依道路交通管理處罰條例第87條第2 項，道路交通
案件處理辦法第19條，裁定如主文。
中    華    民    國    99    年    9     月    10    日
                      交通法庭法  官  李俊彥
上列正本證明與原本無異。
如不服本裁定，應於裁定送達後5 日內敘明抗告理由，向本院提
出抗告狀。
                              書記官  林文達
中    華    民    國    99    年    9     月    10    日

司法院資訊處製作；財團法人民間司法改革基金會備份。
